臺灣新竹地方法院交通事件裁定　96年度交聲字第69號
移送　機關　交通部公路總局新竹區監理所新竹市監理站
異　議　人
即受處分人　甲○○
上列受處分人因違反道路交通管理處罰條例案件，對於交通部公
路總局新竹區監理所新竹市監理站於中華民國九十六年二月十四
日所為之竹監新四字第裁五一－Ｅ00000000號違反道路
交通管理事件裁決，聲明異議，本院裁定如下：
    主  文
原處分撤銷。
甲○○汽車駕駛人，行經有燈光號誌管制之交岔路口闖紅燈，處
罰鍰新臺幣貳仟柒佰元，並記違規點數點。
    理  由
一、按汽車駕駛人駕駛汽車，應遵守道路交通標誌、標線、號誌
    之指示，道路交通安全規則第九十條定有明文，而道路交通
    標誌標線號誌設置規則第二百零六條第一款第二目規定「箭
    頭綠燈」之行車管制號誌，係表示僅准許車輛依箭頭指示之
    方向行駛。如汽車駕駛人行經有燈光管制之交叉路口闖紅燈
    ，處新臺幣（下同）一千八百元以上五千四百元以下罰鍰並
    記違規點數三點，道路交通管理處罰條例第五十三條第一項
    、第六十三條第一項第三款亦有明文。
二、原處分意旨略以：本件異議人即受處分人甲○○所有之車號
    Ｗ五－七七五一號自小客車，於民國九十五年十二月二日十
    六時九分，行經新竹市○○路○段、延平路一段路口時，於
    設有燈光號誌之交岔路口闖紅燈，經新竹市警察局交通隊依
    闖紅燈自動照相設備拍照採證，以受處分人違反道路交通管
    理處罰條例第五十三條第一項規定而逕行掣單舉發，嗣受處
    分人於舉發通知單上所載之應到案日期前向原處分機關交通
    部公路總局新竹區監理所新竹市監理站提出陳述，經原處分
    機關調查結果，仍認受處分人確有前開違規行為，乃依道路
    交通管理處罰條例第五十三條第一項規定，裁處罰鍰二千七
    百元。
三、聲明異議意旨略以：異議人於上開時地駕駛前揭車輛，因見
    號誌為左轉箭頭綠燈，所以左轉延平路欲返家，當時既為箭
    頭綠燈，異議人本得依指示前進，雖開在不同車道左轉，但
    未妨害他人、車之通行，且應不屬違規闖紅燈，舉發單位自
    作主張擴張解釋違規事實，嚴重侵害異議人權益，為此，爰
    依法聲明異議等語。
四、經查：
（一）本件異議人於前揭時、地，駕駛其所有車牌號碼Ｗ五－七
      七五一號自用小客車闖紅燈右轉之違規事實，已為現場設
      置之闖紅燈自動照相設備所拍攝，此有舉發照片二幀在卷
      可稽，而觀諸該舉發照片，於第一幀照片顯示：於九十五
      年十二月二日十六時九分許，異議人所駕駛之上開車輛於
      該號誌顯示紅燈並在紅燈已亮八點八秒後超越停止線；第
      2幀照片顯示：該紅燈號誌已亮九點八秒後，異議人所駕
      駛之前揭車輛仍然以時速二十七公里之速度持續行駛，是
      異議人於舉發時、地確有違規闖越紅燈之事實，堪以認定
      。
（二）異議人雖以該處之左轉箭頭綠燈亮起，異議人係欲左轉，
      故未闖紅燈云云。惟查，上開拍攝異議人違規事實之感應
      測速照相機之科學儀器取得車輛闖紅燈之違規事實，其所
      需之舉證狀態稍縱即逝，除以經科學儀器照相之採證相片
      作為證據外，事後無法還原現場狀態，本此公信原則，乃
      立法者賦予行政機關制定違反道路交通管理事件統一裁罰
      基準及處理細則，使警員得對汽車所有人逕行製單舉發，
      以達其維護交通秩序、安全之行政目的；本件觀諸前揭違
      規照片，異議人於紅燈已亮起後八點八秒，猶駕車伸越停
      止線，並以時速二十七公里之速度持續向前行駛，既未有
      任何左轉跡象，亦未見其所駕車輛有打左轉方向燈表示欲
      左轉之情形，難認異議人係於箭頭綠燈亮起而依指示左轉
      ，是異議人既非依規定停等在左轉專用道上，依左轉綠燈
      亮起後依序左轉，而係在非左轉專用道上遇紅燈之燈光號
      誌亮起後闖越紅燈直行，違規行為明確，異議人空言當時
      欲左轉云云，無法採信。
五、綜上所述，異議人確有於前揭時、地闖紅燈之違規行為，原
    處分機關就異議人前項違規行為，依道路交通管理處罰條例
    第五十三條第一項之規定，裁處異議人罰鍰二千七百元，固
    非無見，然原處分機關裁決當時疏未援引同條例第六十三條
    第一項第三款之規定，記違規點數三點，是本件異議人之異
    議雖無理由，然原處分機關之處分既有前開瑕疵可指，顯屬
    不當，本院自應予以撤銷，另依道路交通管理處罰條例第五
    十三條第一項及第六十三條第一項第三款之規定，裁處如主
    文所示，以資適法。
六、據上論斷，應依道路交通案件處理辦法第二十條前段，裁定
    如主文。
中　　華　　民　　國　　96　　年　　3 　　月　　21　　日
                  交通法庭法　官　楊麗文
以上正本證明與原本無異。
如不服本裁定，應於裁定送達後五日內向本院提出抗告狀。
中　　華　　民　　國　　96　　年　　3　　月　 　21　　日
                          書記官  蕭惠婷
